臺灣臺中地方法院簡易民事判決
110年度中簡字第3145號
原      告  台新國際商業銀行股份有限公司

法定代理人  尚瑞強  


訴訟代理人  張智賢  
            吳冠興  
            陳威凱  
被      告  林月燕  
訴訟代理人  王柯雅菱律師
            王新發律師
上列當事人間請求返還借款事件，本院於民國111年3月31日言詞
辯論終結，判決如下：
    主      文
被告應給付原告新臺幣390,436元，及自民國105年9月15日起至
清償日止，按週年利率百分之15計算之利息。
訴訟費用由被告負擔。
本判決得假執行。
    事實及理由
壹、程序方面
    按訴狀送達後，原告不得將原訴變更或追加他訴，但擴張或
    減縮應受判決事項之聲明者，不在此限，民事訴訟法第255
    條第1項第3款定有明文。本件原告原聲明：被告應給付原告
    新臺幣（下同）390,482元，及自民國95年10月10日起至104
    年8月31日止，按週年利率百分之20計算之利息，及自104年
    9月1日起至清償日止，按週年利率百分之15計算之利息（見
    本院110年度司促字第28243號卷【下稱司促卷】第5頁）。
    嗣於111年2月23日提出民事陳報狀㈢將聲明更正為：被告應
    給付原告390,436元，及自105年9月15日起至清償日止，按
    週年利率百分之15計算之利息（見本院卷第117頁），核屬
    減縮應受判決事項之聲明，要無不合，應予准許。　
貳、實體方面
一、原告主張：被告於92年3月28日向伊申辦「YouBe予備金現金
    卡」，約定借款額度為40萬元，依約被告得以金融卡提款或
    轉帳方式動撥貸款額度之現金，並應於每月繳款期限前繳納
    最低應繳金額，利息則依週年利率百分之18.25計算，如未
    依約繳款，除債務視為全部到期外，改以週年利率百分之20
    計算利息（自104年9月1日起依銀行法規定改依週年利率百
    分之15計算）。詎被告自95年1月12日起即未依約繳款，尚
    積欠本金390,436元及利息未清償（下稱系爭債務）；嗣被
    告於同年4月6日依中華民國銀行公會會員辦理消費金融案件
    無擔保債務協商機制與各債權銀行達成分期還款協議，並簽
    署協議書（下稱系爭協議書），約定自95年6月起，分80期
    、0利率，且每月10日依各債權銀行債權金額比例清償各項
    債務，至全部清償為止。詎被告於95年9月12日最後一次還
    款後即未依系爭協議書清償，依約被告已喪失期限利益，全
    部債務視為到期，並回復依原契約之約定辦理，爰依現金卡
    契約及消費借貸之法律關係提起本件訴訟等語，並聲明：如
    主文第1項所示。
二、被告則以：本件現金卡確實為伊所申辦，尚積欠390,436元
    及利息未清償，惟伊於95年9月12日最後一次還款，原告迄
    至110年9月14日方提起本件訴訟請求返還，本金及利息均已
    罹於時效等語，資為抗辯，並聲明：原告之訴駁回。
三、得心證之理由：
  ㈠原告主張之上開事實，業據提出與其所述相符之Yoube予備金
    增補約定書、現金卡信用貸款約定書、現金卡帳務查詢明細
    、Yoube予備金申請書暨信用貸款申請書、Yoube金交易紀錄
    查詢、予備金之金融卡及密碼單領用證明、消費金融案件無
    擔保債務協商申請書、消費金融案件無擔保債務協商案件申
    請人財務資料表、債務協商表、DBR計算表、消費金融案件
    無擔保債務協商審核表、無擔保債務還款計畫、協議書、帳
    戶還款明細查詢為證（見司促卷第7-9頁、本院卷第49-67頁
    、第83頁、第121-137頁、第143-157頁），且為被告所不爭
    執，自堪信為真實。
  ㈡按請求權，因15年間不行使而消滅；利息、紅利、租金、贍
    養費、退職金及其他一年或不及一年之定期給付債權，其各
    期給付請求權，因5年間不行使而消滅；消滅時效，自請求
    權可行使時起算；消滅時效，因承認而中斷；時效完成後，
    債務人得拒絕給付；主權利因時效消滅者，其效力及於從權
    利，民法第125條、第126條、第128條前段、第129條第1項
    第2款、第144條第1項及第146條分別定有明文。所謂承認，
    乃債務人向請求權人表示認識其請求權存在之觀念通知，僅
    因債務人之一方行為而成立，無須得他方之同意。至於承認
    之方式法無明文，其以書面或言詞，以明示或默示，均無不
    可。故如債務人之一部清償、緩期清償或支付利息等，均可
    視為對於全部債務之承認。
  ㈢原告主張被告於95年9月12日最後一次還款後即未依系爭協議
    書還款，尚積欠系爭債務未清償等情，為被告所不爭執，然
    辯稱本件債務已罹於時效云云。查被告於95年1月12日起即
    未正常還款，嗣於同年4月6日與原告及其他無擔保債權銀行
    進行債務協商，達成還款協議，並依系爭協議書分別於同年
    6月10日、7月10日、8月17日、9月12日還款予原告，有上開
    消費金融案件無擔保債務協商申請書、消費金融案件無擔保
    債務協商案件申請人財務資料表、債務協商表、DBR計算表
    、消費金融案件無擔保債務協商審核表、無擔保債務還款計
    畫、協議書、帳戶還款明細查詢附卷可稽（見本院卷第121-
    137頁、第143-157頁），且為兩造所不爭執，堪認被告至95
    年9月12日仍依系爭協議書按期還款，原告於該時尚不能就
    全部債務為請求，而應至下一期即95年10月被告未依約還款
    時，依系爭協議書第3條之約定，因被告未依約清償，未到
    期部分視為全部到期，各債務並回復依各債權銀行原契約約
    定辦理，原告方得就系爭債務為全部之請求。是被告雖於95
    年9月12日因清償而對系爭債務為承認之表示，然該時原告
    之請求權尚不得行使，依法應自95年10月被告應繳而未繳款
    時，全部債務視為到期，原告方得請求，則於斯時重行起算
    15年，故系爭債務之本金債權消滅時效應於110年10月始屆
    滿。而原告於110年9月14日向本院聲請對被告核發支付命令
    ，此有支付命令聲請狀上電子遞狀日為憑（見司促卷第5頁
    ），顯未逾15年之消滅時效。又原告對被告之系爭債務本金
    債權既未罹於消滅時效，則被告抗辯屬於從權利之利息債權
    ，依民法第146條當然罹於消滅時效云云，亦無可採。
四、綜上所述，原告依現金卡契約及消費借貸之法律關係，請求
    被告應給付原告390,436元，及自105年9月15日起至清償日
    止，按週年利率百分之15計算之利息，為有理由，應予准許
    。
五、本件係適用簡易程序所為被告敗訴之判決，依民事訴訟法第
    389條第1項第3款規定，應依職權宣告假執行。
六、本件事證已臻明確，兩造其餘攻擊防禦方法及所提之證據，
    經本院審酌後，認與判決結果不生影響，爰不逐一論述，附
    此敘明。
七、訴訟費用負擔之依據：民事訴訟法第78條。
中　　華　　民　　國　　111 　年　　4 　　月　　12　　日
                  臺灣臺中地方法院臺中簡易庭
                                  法　官　傅可晴
以上為正本係照原本作成。
如不服本判決，應於送達後廿日內，向本院提出上訴狀並表明上
訴理由，如於本判決宣示後送達前提起上訴者，應於判決送達後
廿日內補提上訴理由書（須附繕本）。如委任律師提起上訴者，
應一併繳納上訴審裁判費。
中　　華　　民　　國　　111 　年　　4 　　月　　13　　日
                                  書記官  錢  燕